【裁判字號】    98,上訴,2697
【裁判日期】    980930
【裁判案由】    毒品危害防制條例
【裁判全文】
臺灣高等法院刑事判決                98年度上訴字第2697號
上  訴  人
即  被  告  甲○○原名盧志強.
選任辯護人  張百欣律師（扶助律師）
上列上訴人即被告因毒品危害防制條例案件，不服臺灣臺北地方
法院97年度訴字第2299號，中華民國98年5月8日第一審判決（起
訴案號：臺灣臺北地方法院檢察署97年度偵緝字第2365號），提
起上訴，本院判決如下：
    主  文
原判決撤銷。
甲○○共同犯如附表一所示之罪，各處如附表一所示之刑。應執
行有期徒刑拾柒年；未扣案之ＳＯＮＹ  ＥＲＩＣＳＳＯＮ牌行
動電話機具壹支（不含門號0000000000號ＳＩＭ卡壹
枚）沒收之，如全部或一部不能沒收時，與王豐裕、「小志」連
帶追徵其價額，或以其等財產連帶抵償之，未扣案之販賣毒品所
得共計新臺幣拾肆萬元與王豐裕、「小志」連帶沒收之，如全部
或一部不能沒收時，以其等財產連帶抵償之。
甲○○被訴如附表二所示販賣第一級毒品予乙○○部分無罪。
    事  實
一、甲○○（綽號「阿儒」原名：盧志強，於民國97年2 月14日
    更名）透過王豐裕（綽號「猴子」，已於96年11月16日死亡
    ）之介紹而認識乙○○，知悉乙○○染有施用第一級毒品古
    柯鹼之惡習且財力雄厚，詎甲○○、王豐裕及綽號「小志」
    之姓名年籍不詳之成年男子，均明知古柯鹼屬毒品危害防制
    條例第2條第2項第1 款所列之第一級毒品，依法不得持有、
    販賣，渠等竟共同基於販賣第一級毒品古柯鹼營利之意圖，
    約定日後乙○○向王豐裕購買古柯鹼時，由王豐裕向乙○○
    佯稱缺貨，並叫乙○○聯繫甲○○購買，由甲○○以其名義
    出售古柯鹼，實際仍由王豐裕通知「小志」出面交貨，藉此
    提高古柯鹼之售價，甲○○並以其所有Sony Ericsson 牌行
    動電話1 具（搭配其女友彭珮羚所有之門號0000000000號）
    作為聯繫販賣古柯鹼之工具，而為下列販賣第一級毒品古柯
    鹼之犯行：
  (一)乙○○於96年6 月間，以電話聯繫王豐裕欲購買第一級毒品
    古柯鹼，王豐裕向乙○○表示缺貨，並叫乙○○以電話撥打
    甲○○持用上開行動電話聯絡交易古柯鹼事宜，嗣乙○○指
    示其僱用不知情之司機昭誠攜帶現金新臺幣（下同）7 萬
    元前往臺北市○○路、復興北路附近某處與甲○○見面，王
    豐裕則指示「小志」攜帶古柯鹼前來，「小志」當場將古柯
    鹼約28公克交付甲○○轉交昭誠，昭誠則當場交付7 萬
    元與甲○○而完成交易。
  (二)乙○○另於同年7 月間，以電話聯繫王豐裕欲購買古柯鹼，
    王豐裕向乙○○表示缺貨，並叫乙○○以電話撥打甲○○持
    用上開行動電話聯絡交易古柯鹼事宜，嗣乙○○指示不知情
    之昭誠攜帶現金7 萬元前往臺北市○○路、復興北路附近
    某處與甲○○見面，王豐裕則指示「小志」攜帶古柯鹼前來
    ，「小志」當場將古柯鹼約28公克交付甲○○轉交昭誠，
    昭誠則當場交付7萬元與甲○○而完成交易。
二、嗣警於96年12月18日因調查運輸毒品案件借提詢問乙○○，
    乙○○始供出上情，經警循線查獲。
三、案經臺北市政府警察局大安分局報告臺灣臺北地方法院檢察
    署檢察官偵查起訴。
    理  由
壹、有罪部分（即附表一所示）：
一、證據能力方面：
  (一)按被告以外之人於審判外之言詞或書面陳述，除法律有規定
    者外，不得作為證據，刑事訴訟法第159條第1項定有明文。
    又被告以外之人於審判外之陳述，雖不符刑事訴訟法第159
    條之1至第159條之4 之規定，然經當事人於審判程序同意作
    為證據，法院審酌該言詞陳述作成之情況，認為適當者，亦
    得為證據；當事人、代理人或辯護人於法院調查證據時，知
    有刑事訴訟法第159條第1項不得作為證據之情形，而未於言
    詞辯論終結前聲明異議者，視為有前項之同意，刑事訴訟法
    第159條之5定有明文。查本件證人乙○○、昭誠於警詢中
    之陳述，業經被告之辯護人以屬於審判外之陳述而不予同意
    作為證據（見本院98年7月30日準備程序筆錄第4頁），檢察
    官並未釋明上開證據有傳聞證據之例外，且本院審酌上開證
    人於警詢中之陳述，並未有何較可信之特別情況，得以排除
    上開證人當時有不實陳述之風險，而可取代當事人於公判庭
    上行使反對詰問之核實擔保，是本件證人乙○○、昭誠等
    之上開警詢中之陳述，為被告以外之人於審判外之言詞陳述
    ，依刑事訴訟法第159條第1項之規定，自不得作為證據。
  (二)次按刑事訴訟法第159 之1 第2 項規定：「被告以外之人於
    偵查中向檢察官所為之陳述，除顯有不可信之情況者外，得
    為證據」，證人乙○○、昭誠於檢察官偵訊時，均經渠等
    具結在案，有渠等所書立之結文各一紙在卷可佐，且檢察官
    乃通曉刑事訴訟法相關規定之專業法律人士，並代表國家實
    施追訴犯罪之權責，衡諸常情，應無對渠等偵訊時，施以任
    何強暴、脅迫、利誘、詐欺、疲勞訊問、違法羈押或其他不
    正方法之可能，而被告或辯護人復未能舉出渠等於上開時間
    接受檢察官偵訊時，有受何強暴、脅迫、利誘、詐欺、疲勞
    訊問、違法羈押或其他不正方法之訊問，自無顯不可信之情
    況，則揆諸上開條文之規定，渠等於檢察官偵訊時所為之陳
    述，自均有證據能力。且被告及辯護人於原審審理時聲請傳
    喚證人乙○○、昭誠，業經原審審理時傳喚到庭，由當事
    人行交互詰問，已補足調查，是渠等於檢察官訊問時所為之
    證述，自具有證據能力。
二、實體方面：
  (一)訊據被告甲○○固坦承於上述時地，乙○○先後二次透過伊
    購得代價7 萬元之毒品古柯鹼各約28公克之事實，惟矢口否
    認有何販賣第二級毒品犯行，辯稱：乙○○找不到藥頭，所
    以請伊幫忙找，伊聯絡到藥頭「小志」，居間約定交易數量
    、價格、地點，再陪同乙○○所委託之昭誠前往約定地點
    ，由昭誠直接與「小志」交易，伊是幫助乙○○購買古柯
    鹼，沒有圖利販賣云云。
  (二)經查：
  1.被告透過王豐裕之介紹而認識乙○○，知悉乙○○染有施用
    古柯鹼之惡習且財力雄厚，其與王豐裕商議日後乙○○向王
    豐裕購買古柯鹼時，由王豐裕向乙○○佯稱缺貨，並叫乙○
    ○聯繫被告購買，由被告以其名義出售古柯鹼，實際仍由王
    豐裕所指示之「小志」出面交貨，藉此提高古柯鹼之售價，
    被告並以其持有之門號0000000000號行動電話作為聯繫工具
    ，嗣乙○○另分別於同年6月及7月間向王豐裕購買古柯鹼，
    王豐裕向乙○○表示缺貨，並叫乙○○聯繫被告購買毒品事
    宜，乙○○先後指示不知情之昭誠前往臺北市○○路、復
    興北路附近某處與被告及「小志」見面當場交易第一級毒品
    古柯鹼2 次等情，業據被告於警詢、檢察官偵訊時自承不諱
    （見97年度偵字第6484號卷第6 頁、97年度偵緝字第2365號
    卷第16頁、第17頁），並據證人乙○○於偵查中具結證稱：
    伊透過王豐裕介紹而認識被告，伊向王豐裕買古柯鹼，如果
    王豐裕沒有貨，伊就會直接打電話給被告，伊先後二次打電
    話聯絡被告，談好交易約28公克古柯鹼之價格7 萬元後，伊
    就將7 萬元價款裝在牛皮紙袋內，交給伊的司機昭誠，由
    昭誠攜款北上找被告拿毒品古柯鹼等情（見前引偵字第64
    84號卷第85頁、第86頁），復於原審審理時證稱：伊本來是
    要跟王豐裕買毒品古柯鹼，王豐裕說其沒有，另介紹一個朋
    友有古柯鹼，就是被告，伊和被告之關係就是買賣毒品古柯
    鹼，伊是買主，伊確定被告於上開時地有賣毒品古柯鹼給伊
    等語（見原審卷第58頁、第60頁），以及證人昭誠於偵查
    中具結證稱：於96年間，乙○○叫伊北上拿文件，伊或在汽
    車旅館，或在復興南（北）路與被告見面，伊有拿一個信封
    包著的錢交給被告，被告則是每次都會交給伊牛皮紙袋等情
    （見前引偵字第6484號卷第89頁），復於原審審理時結證：
    伊老闆乙○○叫伊去向被告拿東西，而與被告見面，伊與被
    告碰面後，有一個人好像拿什麼東西給被告，被告就交給伊
    ，被告說這個東西是乙○○要的等語（見原審卷第62頁反面
    、第63頁），互核被告上開供述與證人乙○○、昭誠證述
    情節大致相符，堪信為真實，足資為斷罪科刑之基礎。至於
    證人乙○○於偵查中雖曾證稱：伊於96年6 月間那次是向被
    告買20公克左右之古柯鹼，代價為7萬元之情，旋改稱：「
    （二次）差不多是同樣的情形，其實盧志強跟我交易都是算
    盎司，一盎司應該是28公克，價格7 萬元。」等語（見前引
    偵字第6484號卷第85頁、第86頁），被告亦供承乙○○先後
    二次與其聯絡購買毒品古柯鹼之數量、價格均為28公克、7
    萬元等語（見本院98年7月30日準備程序筆錄第2頁），核與
    證人乙○○後段證述情形相符，本院即據此認定被告於上開
    時、地先後二次以7 萬元之價格，販賣古柯鹼約28公克予證
    人乙○○。被告雖以前詞置辯，洵屬翻異避就之詞，不足採
    信。
  2.被告否認有販賣古柯鹼情事，且貨主即共同正犯王豐裕業已
    死亡，致無從得知共犯王豐裕購入古柯鹼之確實價格，然販
    賣毒品係屬違法行為，非可公然為之，不論是瓶裝或紙包之
    甲基安非他命，均可任意分裝增減其分量，而每次買賣之價
    量，亦隨時依當事人關係之深淺、當時之資力、需求程度及
    對行情之認知等因素，機動調整，販賣之利得，除經坦承犯
    行或價量俱臻明確外，委難查得實情，職是之故，即使未經
    查得實際販賣之利得，除別有事證足認係按同一價量委買或
    轉售而確未牟利外，尚難執此遽認販賣意圖營利之證據有所
    未足，致知過坦承者難辭重典，飾詞否認者反得僥倖，而失
    情理之平；且古柯鹼之價格不低，取得不易，凡為販賣之不
    法勾當者，苟無利可圖，應無甘冒被查緝法辦重刑之危險，
    平白無端義務為該買賣之工作，是其販入之價格必較售出之
    價格低廉，而有從中賺取買賣差價牟利之意圖及事實，應屬
    符合論理法則且不違背社會通常經驗之合理判斷。以本件而
    論，被告供稱：王豐裕叫其充當賣主，如此才能對乙○○提
    高價錢等語（見前引偵字第6484號卷第5 頁反面、前引偵緝
    字第2365號卷第16頁），足見被告與王豐裕、「小志」有營
    利意思之犯意聯絡，殆無疑義。
  3.綜上所述，被告所辯其係幫助乙○○購買古柯鹼，沒有圖利
    販賣云云，應係卸責之詞，顯無足採。本案事證明確，被告
    與王豐裕、「小志」共同於前揭時、地，販賣第一級毒品古
    柯鹼與乙○○2次之犯行，洵堪認定，應依法論科。
  (三)查古柯鹼屬毒品危害防制條例第2條第2項第1 款所列之第一
    級毒品，依法不得販賣。核被告所為，係犯毒品危害防制條
    例第4條第1項之販賣第一級毒品罪。被告持有古柯鹼之低度
    行為，為其販賣之高度行為所吸收，均不另論罪。被告與王
    豐裕、成年人「阿志」間，有犯意之聯絡、行為之分擔，均
    為共同正犯。又被告先後2 次犯行，犯意各別、行為互殊，
    應予分論併罰。
三、撤銷原判決關於附表一部分之理由及科刑：
  (一)原審對被告如附表一之犯行予以論罪科刑，固非無見，惟查
    ：綽號「小志」之成年人係依王豐裕之指示, 攜帶古柯鹼
    前往交易，為被告於警詢、偵查中供明，已如前述，原審認
    係被告電話指示「小志」為之，尚乏所據，容有未合；販
    賣毒品，必有持有毒品之非法行為，原判決未就持有、販賣
    毒品犯行之吸收關係予以論敘說明，尚有違誤；被告用以
    聯絡交易毒品之Sony Ericsson牌行動電話機具1支固屬被告
    所有，惟搭配使用門號0000000000號SIM卡1枚，係被告之女
    友彭珮羚所有，為被告陳明在卷（見本院98 年8月26日審判
    筆錄第3頁），並有通聯調閱查詢單1份在卷可憑（見前引偵
    字第6484號卷第42頁），自無從於本件併為沒收之諭知，原
    判決併予宣告沒收，尚有未當；犯毒品危害防制條例第4
    條至第9條、第12條、第13條或第14條第1項、第2 項之罪者
    ，其供犯罪所用或因犯罪所得之財物，均沒收之，如全部或
    一部不能沒收時，追徵其價額或以其財產抵償之，毒品危害
    防制條例第19條第1 項定有明文。倘犯罪所得之財物為新台
    幣時，因其本身即為我國現行貨幣價值之表示，固不發生追
    徵其價額之問題，惟其供犯罪所用或因犯罪所得之物若為新
    臺幣以外之財物，而全部或一部不能沒收時，則應追徵其價
    額，使其繳納與原物相當之價額，或以其財產抵償之，方能
    達到沒收之目的。原判決關於被告供犯罪所用之行動電話，
    其主文僅諭知「如全部或一部不能沒收時，與王豐裕、「小
    志」連帶追徵其價額」，而未諭知「或以其等財產抵償之」
    ，亦有未洽。被告仍執前詞否認犯罪，提起上訴，雖無理由
    ，然原判決關於如附表一部分既有前揭可議之處，自應由本
    院將原判決此部分暨定應執行刑部分予以撤銷改判。
  (二)再按販賣第一級毒品罪之法定刑為死刑、無期徒刑，係立法
    者為維護國民身心健康，進而維持社會秩序，俾免國家安全
    之陷於危殆，為拔其貽害之本，希望達成杜絕流入之途，著
    重煙毒來源之截堵，以求禍害之根絕而定；而製造、運輸、
    販賣行為乃煙毒禍害之源，其源不斷，則流毒所及，非僅多
    數人之生命、身體受其侵害，並社會、國家之法益亦不能免
    ，為害之鉅，當非個人一己之生命、身體法益所可比擬，對
    於此等行為之以特別立法嚴厲規範，固符合比例原則，然就
    個案刑度之決定，仍應就具體情狀衡量，而本案被告本身尚
    非屬於長期且販賣大量毒品之大盤商，其雖有販賣毒品之行
    為，惟其於交易中僅分擔次要角色之行為，並無積極證據證
    明被告係提供第一級毒品古柯鹼之貨主，且其與王豐裕、「
    阿志」販賣毒品之次數僅2 次，販賣對象僅一人，其犯罪情
    節當非大盤毒梟者可資等同併論，是其販賣古柯鹼犯罪對社
    會危害程度尚非重大，雖科以法定最低刑度，猶嫌過重，其
    情狀顯堪憫恕，是本院認如量處法定最低度刑，依一般國民
    之法律情感，猶嫌過重，顯屬情輕法重，爰依刑法第59條之
    規定，均酌減其刑。審酌被告犯罪動機、目的、手段，及其
    販賣上述毒品供他人施用，戕害他人之身體健康，對社會善
    良風俗及安寧秩序造成之危害，兼衡其販賣毒品數量非大及
    其於犯罪分工之角色等一切情狀，分別量處如附表一編號一
    至二所示之刑。本件供被告販賣毒品聯絡時使用之Sony
    Ericsson牌行動電話機具1 支（不含SIM卡1枚），係被告所
    有，業據其供明在卷（見本院98年8月26日審判筆錄第3頁）
    ，雖未扣案，然不能證明業已滅失，應依毒品危害防制條例
    第19條第1 項之規定宣告與共同正犯王豐裕、「小志」連帶
    沒收，惟如全部或一部不能沒收時，依同條項之規定，應追
    徵其價額，或以其等財產連帶抵償之；又被告如附表一編號
    一、二販賣毒品所得財物各7 萬元，雖未扣案，均應依毒品
    危害防制條例第19條第1 項之規定宣告與共同正犯王豐裕、
    「小志」連帶沒收，惟如全部或一部不能沒收時，依同條項
    之規定，應以其等財產連帶抵償之。並就主刑部分定其應執
    行之刑，從刑部分併執行之。
貳、無罪部分：
一、公訴意旨略以：被告甲○○與王豐裕共同基於販賣第一級毒
    品古柯鹼之犯意聯絡，以門號0000000000號行動電話作為對
    外販賣毒品之聯絡工具，於96年6 月間之某日，由王豐裕帶
    同乙○○至被告經營位於臺北市○○區○○路18之1 號「力
    誠國際股份有限公司」，被告以7萬元之價格，販售20至30
    公克之古柯鹼予乙○○，因認被告此部分涉犯販賣第一級毒
    品罪嫌（即起訴書犯罪事實欄一、(一)，詳如附表二所示）。
二、按刑事訴訟法第156 條第2 項規定：被告或共犯之自白，不
    得作為有罪判決之唯一證據，仍應調查其他必要之證據，以
    察其是否與事實相符。立法旨意乃在防範被告或共犯自白之
    虛擬致與真實不符，故對自白在證據上之價值加以限制，明
    定須藉補強證據以擔保其真實性。所謂補強證據，係指除該
    自白本身之外，其他足以證明該自白之犯罪事實確具有相當
    程度真實性之證據而言，雖所補強者，非以事實之全部為必
    要，但亦須因補強證據之質量，與自白之相互利用，足使犯
    罪事實獲得確信者，始足當之。從而，被告雖經自白，苟查
    無補強證據足資擔保其真實性，該自白根本失其證據之證明
    力，不得採為判斷事實之根據。又按施用毒品者，其所稱向
    某人購買（或受讓）之供述，須補強證據以擔保其供述之真
    實性。良以施用毒品者其供述之憑信性本不及於一般人，況
    施用毒品者其供出來源，因而破獲者，法律復規定得減輕其
    刑，其有為偵查機關誘導、或為邀輕典而為不實之陳述之可
    能，其供述之真實性自有合理之懷疑。是施用毒品者關於其
    向某人購買（或受讓）毒品之供述，必須補強證據佐證，以
    擔保其供述之真實性，俾貫澈刑事訴訟無罪推定及嚴格證明
    之基本原則。而所謂補強證據，指其他有關證明施用毒品者
    之關於毒品交易之供述真實性之相關證據而言，必須與施用
    毒品者關於毒品交易之供述，具有相當程度之關連性，而足
    使一般人對施用毒品者關於毒品交易之供述，並無合理之懷
    疑存在，而得確信其為真實，始足當之。
三、檢察官認被告涉有此部分販賣第一級毒品犯嫌，無非係以被
    告警詢及偵查中之供述、證人乙○○、昭誠於偵查中之證
    述及門號0000000000號行動電話通聯紀錄與通訊監察譯文等
    證據為據。訊據被告堅決否認有此部分販賣第一級毒品犯行
    ，辯稱：當時伊是要向王豐裕購買古柯鹼，乙○○也是去向
    王豐裕購買古柯鹼，伊才會見到乙○○，因為王豐裕沒有貨
    ，就帶伊與王豐裕至臺北市某早餐店，由王豐裕出面購得古
    柯鹼，再一同到伊經營之公司分配購得之毒品等語。經查：
  (一)被告雖於警詢時供稱：「乙○○向王豐裕要貨，王豐裕表示
    沒有，叫乙○○找我，乙○○打電話問我，我即表示要問問
    看，我便打電話問王豐裕，他要我跟乙○○表示20公克要新
    台幣7 萬元，之後以我是貨主的名義和乙○○聯絡，便把交
    易地點約在我公司內，王豐裕叫來的人就在我公司內和乙○
    ○交易，…」等語（見前引偵字第6484號卷第6頁）， 惟其
    嗣於偵查中已否認該次交易，而證人乙○○證述該次交易情
    節為：「猴子（王豐裕）帶我到盧志強（即被告原名）在臺
    北市○○路開的電腦公司，我記得我每次都跟盧志強買20、
    30公克，第一次我記得我付了7 萬元左右的錢，不過那次毒
    品是猴子給我的，所以這次應該算是跟猴子買，因為我要跟
    猴子買毒品，但猴子沒有東西，所以猴子帶我去找盧志強拿
    毒品，當場由盧志強拿出古柯鹼交給猴子，而由猴子交給我
    。」等語（見前引偵字第6484號卷第85頁），已明確證稱該
    次之賣主係王豐裕，並非被告。此外，互核被告與證人乙○
    ○上開陳述，關於何人與證人乙○○聯絡交易毒品？由何人
    交付毒品給證人乙○○？凡此重要具體之犯罪事實，二人所
    述出入極大，均有未明之處，復查無確切補強證據足以證明
    何人所述確與事實相符，均難依憑為不利被告之認定。
  (二)另據證人乙○○於原審審理時證稱：當時伊向王豐裕購買古
    柯鹼，將錢交給王豐裕，王豐裕帶伊去見被告，伊才認識被
    告，伊等三人再一起到某早餐店向不詳姓名賣主購買古柯鹼
    ，購得後又一同至被告經營之公司施用古柯鹼等情（見原審
    卷第58頁至第61頁），核與被告所辯其與證人乙○○均是要
    向王豐裕購買古柯鹼而認識，王豐裕帶其等二人去向他人購
    得古柯鹼後，再至其公司內分配等節，大致相符，足見被告
    所辯尚非無稽。
  (三)又按證據之證明力，雖委由法官評價，然心證之形成，由於
    經嚴格證明之證據資料之推理作用，通常有賴數個互補性之
    證據始足以形成確信心證，單憑一個證據則較難獲得正確之
    心證，故應認有補強證據之必要性。尤其數罪併罰案件，因
    其所涉及之訴訟客體有數個以上，各個犯罪事實均須有補強
    證據，不得籠統為同一之觀察，逕以一罪之供述已有補強證
    據，即認其他犯罪事實之供述，亦與事實相符。公訴人另提
    出證人昭誠之證述，固足佐證被告如附表一所示販賣古柯
    鹼給證人乙○○之情事，已經本院認定如前，惟證人昭誠
    並未見聞如附表二之交易過程，亦未證及該等情節，故其所
    為證述，不得資為被告有如附表二被訴犯行之證據。另卷內
    被告持有之0000000000號行動電話與王豐裕通訊之監察譯文
    （見前引偵緝字第2365號卷第20頁至第29頁），係96年10月
    9 日至同年月10日之通訊對話內容，係在如附表二被訴犯行
    時間之後，且隔4 月之久，與此部分被訴犯罪事實並無關連
    性，揆諸前開說明，上開通訊監察譯文亦不得資為被告上開
    警詢自白或證人乙○○上開不利被告指證之補強證據。
  (四)綜上所述，被告被訴如附表二之犯罪事實，別無其他證據足
    以佐認被告於警詢之陳述如何與事實相符，尚有合理懷疑之
    存在，無從形成被告有罪之確信。此外，復查無其他積極證
    據足以證明被告有公訴意旨所指之此部分犯行，自屬不能證
    明被告此部分犯罪。原審不察，遽為被告此部分有罪之判決
    ，自有未洽。被告上訴執以指摘原判決此部分不當，為有理
    由，應由本院將原判決撤銷，並諭知如附表二被訴之部分為
    無罪之判決。
據上論斷，應依刑事訴訟法第369條第1項前段、第364條、第299
條第1 項前段、第301條第1項，毒品危害防制條例第4條第1項、
第19條第1項，刑法第11條、第28條、第59條、第51條第5款，判
決如主文。
本案經檢察官曾忠己到庭執行職務。
中    華    民    國    98    年    9     月    30    日
                  刑事第九庭審判長法  官  陳貽男
                                  法  官  許宗和
                                  法  官  何信慶
以上正本證明與原本無異。
如不服本判決，應於收受送達後10日內向本院提出上訴書狀，其
未敘述上訴之理由者並得於提起上訴後10日內向本院補提理由書
（均須按他造當事人之人數附繕本）「切勿逕送上級法院」。
                                  書記官  王泰元
中    華    民    國    98    年    9     月    30    日
附錄：本案論罪科刑法條全文
毒品危害防制條例第4條
製造、運輸、販賣第一級毒品者，處死刑或無期徒刑；處無期徒
刑者，得併科新臺幣2 千萬元以下罰金。製造、運輸、販賣第二
級毒品者，處無期徒刑或7年以上有期徒刑，得併科新臺幣1千萬
元以下罰金。
製造、運輸、販賣第三級毒品者，處5 年以上有期徒刑，得併科
新臺幣7 百萬元以下罰金。
製造、運輸、販賣第四級毒品者，處3 年以上10年以下有期徒刑
，得併科新臺幣3 百萬元以下罰金。
製造、運輸、販賣專供製造或施用毒品之器具者，處1年以上7年
以下有期徒刑，得併科新臺幣1 百萬元以下罰金。
前五項之未遂犯罰之。
┌───────────────────────────────────────────────────┐
│附表一：                                                                                              │
├──┬──────┬────┬────┬────┬─────┬────────────────────┤
│編號│犯罪時間地點│販賣對象│毒品品項│所犯罪名│諭知之主刑│               諭知之從刑               │
├──┼──────┼────┼────┼────┼─────┼────────────────────┤
│ 一 │於96年6月間 │ 乙○○ │28公克之│販賣第一│處有期徒刑│未扣案之Sony Ericsson牌行動電話機具一支 │
│    │某日，在臺北│        │古柯鹼，│級毒品。│拾伍年貳月│（不含門號0000000000號SIM卡壹枚）沒收， │
│    │市○○路、復│        │代價7萬 │        │。        │如全部或一部不能沒收時，與王豐裕、「小志│
│    │興北路附近某│        │元。    │        │          │」連帶追徵其價額，或以其等財產連帶抵償之│
│    │處          │        │        │        │          │；未扣案之販賣第一級毒品所得財物新臺幣柒│
│    │            │        │        │        │          │萬元與王豐裕、「小志」連帶沒收，如全部或│
│    │            │        │        │        │          │一部不能沒收時，以其等財產連帶抵償之。  │
│    │            │        │        │        │          │                                        │
├──┼──────┼────┼────┼────┼─────┼────────────────────┤
│ 二 │於96年7月間 │ 乙○○ │28公克之│販賣第一│處有期徒刑│未扣案之Sony Ericsson牌行動電話機具一支 │
│    │某日，在臺北│        │古柯鹼，│級毒品。│拾伍年貳月│（不含門號0000000000號SIM卡壹枚）沒收， │
│    │市○○路、復│        │代價7萬 │        │。        │如全部或一部不能沒收時，與王豐裕、「小志│
│    │興北路附近某│        │元。    │        │          │」連帶追徵其價額，或以其等財產連帶抵償之│
│    │處          │        │        │        │          │；未扣案之販賣第一級毒品所得財物新臺幣柒│
│    │            │        │        │        │          │萬元與王豐裕、「小志」連帶沒收，如全部或│
│    │            │        │        │        │          │一部不能沒收時，以其等財產連帶抵償之。  │
│    │            │        │        │        │          │                                        │
└──┴──────┴────┴────┴────┴─────┴────────────────────┘
┌────────────────────────┐
│附表二：                                        │                                                    │
├──┬──────┬────┬────┬────┤
│編號│犯罪時間地點│販賣對象│毒品品項│行為人  │
├──┼──────┼────┼────┼────┤
│    │於96年6月間 │ 乙○○ │20至30公│甲○○、│
│    │某日，在臺北│        │克之古柯│王豐裕  │
│    │市中山區松江│        │鹼，代價│        │
│    │路18之1號「 │        │7萬元。 │        │
│    │力誠國際股份│        │        │        │
│    │有限公司」內│        │        │        │
│    │            │        │        │        │
│    │            │        │        │        │
└──┴──────┴────┴────┴────┘


司法院資訊處製作；財團法人民間司法改革基金會備份。
